臺灣板橋地方法院刑事判決　　　　　　94年度交簡上字第52號
上　訴　人　甲○○
即　被　告
上列上訴人因過失傷害案件，不服本院九十四年度交簡字第三二
四號中華民國九十四年四月七日第一審判決（聲請簡易判決處刑
案號：九十四年度偵字第四三一五號），提起上訴，本院管轄之
第二審合議庭判決如下：
    主  文
上訴駁回。
甲○○緩刑貳年。
    事實及理由
一、本案經本院審理結果，認第一審以被告甲○○所為係犯刑法
    第二百八十四條第二項前段之業務過失傷害罪，判處拘役五
    十日，如易科罰金以三百元折算一日，其認事用法均無違誤
    ，量刑亦屬適當，應予維持，並引用第一審判決書所載之事
    實、證據及理由（如附件）。
二、上訴人即被告甲○○上訴意旨略以：伊已與告訴人於九十四
    年六月二日達成和解，希望法院能改判，減輕刑度，為此提
    起本件上訴等語。
三、原審判決所認定被告甲○○過失傷害之犯罪事實，業據被告
    於本院審理時供承不諱，核與告訴人乙○○之指訴相符，復
    有道路交通事故調查報告表(一)、(二)、道路交通事故現場圖、
    現場照片二幀在卷可稽，足認被告之自白確與事實相符，事
    證已臻明確。又被告於肇事後，在有偵查犯罪職權之機關尚
    不知何人為肇事者前，即主動向到場處理事故之員警坦承肇
    事，並為願受裁判之意思，有臺北縣政府警察局道路交通事
    故肇事人自首情形紀錄表一紙在卷可證，原審因而引用刑法
    第二百八十四條第二項前段、第六十二條前段、第四十一條
    第一項前段、罰金罰鍰提高標準條例第一條前段、第二條，
    並審酌被告素行、肇事之過失程度、對被害人之危害及犯後
    態度等一切情狀，判處拘役五十日，如易科罰金以三百元折
    算一日，其認事用法均無違誤，量刑亦屬妥適。另查，被告
    前曾受有期徒刑以上刑之宣告，執行完畢後五年以內未曾受
    有期徒刑以上之宣告，有臺灣高等法院被告前案紀錄表一件
    附卷可稽，其因一時疏失，致罹刑章，犯後坦承犯行，業與
    告訴人乙○○達成和解，有臺北縣中和市調解委員會調解筆
    錄、九十四年六月二日聲請撤回告訴狀各一份存卷可憑，歷
    此偵、審教訓，當知所警惕，信無再犯之虞，本院因認對被
    告所宣告之刑，以暫不執行為適當，爰併予宣告緩刑二年，
    以勵自新。
據上論斷，應依刑事訴訟法第四百五十五條之一第一項、第三項
、第三百六十八條、第三百七十三條，刑法第七十四條第二款，
判決如主文。
本案經檢察官鄧媛到庭執行職務。
中　　華　　民　　國　　94　　年　　6 　　月　　30　　日
                  交通法庭    審判長法　官  王敏慧
                                    法　官  張江澤
                                    法　官  絲鈺雲
以上正本證明與原本無異
本件不得上訴
                                    書記官　葉子榕
中　　華　　民　　國　　94　　年　　6 　　月　　30　　日
附件
臺灣板橋地方法院刑事簡易判決　　　　94年度交簡字第324 號
聲　請　人　臺灣板橋地方法院檢察署檢察官被　　　告
　甲○○　男　53歲（民國○○年○ 月○○日生）
　　　　　　　　　　身分證統一編號：Ｚ000000000號
　　　　　　　　　　住臺北縣中和市○○路263巷9弄9號5樓
上列被告因過失傷害案件，經檢察官聲請簡易判決處刑（94年度
偵字第4315號），本院判決如下：
    主  文
甲○○從事業務之人，因業務上之過失傷害人，處拘役伍拾日，
如易科罰金以佰元折算壹日。
    事實及理由
一、本件犯罪事實、證據及應適用之法條，除被告甲○○所駕車
    輛車號為9Q-230號（聲請書誤載為「9Q-203」號），又被告
    肇事後於犯罪未被有偵查權之機關或公務員發覺前，於警察
    到場處理時表明係肇事者，願接受裁判，應依自首規定減輕
    其刑等部分，應予更正補述外，餘均引用如附件檢察官聲請
    簡易判決處刑書之記載。
二、爰審酌被告素行、本件肇事之過失程度、對被害人之危害、
    犯罪後之態度及尚未與告訴人達成民事賠償和解等一切情狀
    ，量處如主文所示之刑，併諭知易科罰金之折算標準。
三、依刑事訴訟法第449 條第1 項前段、第454 條第2 項，刑法
    第284 條第2 項前段、第41條第1 項前段、第62條前段，罰
    金罰鍰提高標準條例第1 條前段、第2 條，逕以簡易判決處
    刑如主文。
四、如不服本判決，得自收受送達之日起10日內向本院提出上訴
    狀，上訴於本院第二審合議庭（須附繕本）。
中　　華　　民　　國　　94　　年　　4 　　月　　7 　　日
                        交通法庭  法  官  彭  全  曄
以上正本證明與原本無異
如不服本判決，應於送達後10日內，向本院提出上訴狀
                                  書記官  梁  宜  庭
中　　華　　民　　國　　94　　年　　4 　　月　　7 　　日
附錄本案論罪科刑法條全文：刑法第284 條
--------------------------------------------------------------------------
附件：
臺灣板橋地方法院檢察署檢察官聲請簡易判決處刑書
 　　　　　　　　　　　　　　　　　　 94年度偵字第4315號
　 被　　告　甲○○　男　53歲（民國○○年○月○○日生）
　　　　　　　　　　 住臺北縣中和市○○路263 巷9 弄9 號5
　　　　　　　　　　 樓
　　　　　　　　　　 國民身分證統一編號：Ｚ000000000號
上列被告因過失傷害案件，業經偵查終結，認為宜以簡易判決處
刑，茲將犯罪事實及證據並所犯法條分敘如下：
 　 犯罪事實
一、甲○○現為「安世交通有限公司」司機，平日以計程車駕駛
 　 為業，為從事駕駛業務之人。於民國93年7 月17日上午8 時
 　 10分許，駕駛安世交通有限公司所有車號9Q─203 營業用小
 　 客車，由臺北縣中和市○○路198 號之1 前之停車格起動向
 　 左進入道路方向行駛，原應注意起步前應顯示方向燈，注意
 　 前後左右有無障礙或車輛行人，並應讓行進中之車輛行人優
 　 先通行，而依當時情形又無不能注意之情事，竟疏未注意，
 　 貿然向左轉前進，致其所駕駛之營業用小客車左側撞擊同方
 　 向後方由丙○○（78年3 月30日生）所騎乘之腳踏車，致丙○○人車倒地，使丙○○受有右大腿撕裂傷之傷害。
二、案經丙○○之法定代理人即父親乙○○訴請偵辦。
 　 證據並所犯法條
一、證據清單
　┌──┬──────────────┬───────────────┐
　│編號│　證　據　名　稱　　　　　　│　待　證　事　實　　　　　　　│
　├──┼──────────────┼───────────────┤
  │ 一 │被告甲○○於警詢及本署之供述│全部犯罪事實　　　　　　　　　│
  ├──┼──────────────┼───────────────┤
  │ 二 │被害人丙○○之陳述　　　　　│全部犯罪事實　　　　　　　　　│
  ├──┼──────────────┼───────────────┤
  │ 二 │亞東醫院出具之診斷證明書　　│被害人丙○○受有傷害之事實　　│
  ├──┼──────────────┼───────────────┤
  │ 三 │臺北縣政府警察局交通警察隊局│全部犯罪事實　　　　　　　　　│
  │　　│道路交通事故調查報告表、交通│　　　　　　　　　　　　　　　│
  │　　│事故自情形調查表、道路交通事│　　　　　　　　　　　　　　　│
  │　　│故現場圖　　　　　　　　　　│　　　　　　　　　　　　　　　│
  ├──┼──────────────┼───────────────┤
  │ 四 │現場及車輛照片二張　　　　　│全部犯罪事實　　　　　　　　　│
　└──┴──────────────┴───────────────┘
二、核被告甲○○所為，係犯刑法第284 條第2 項業務過失傷害
 　 罪嫌。
三、依刑事訴訟法第451 條第1項聲請逕以簡易判決處刑。
　　此　　致
臺灣板橋地方法院
中　　華　　民　　國　　94　　年　　3 　　月　　10　　日
　　　　　　　　　　　　　　 檢察官　侯　靜　雯
右正本證明與原本無異
中　　華　　民　　國　　94　　年　　3 　　月　　28　　日
 　　　　　　　　　　　　　　書記官  陳  書  芬
本件係依刑事訴訟法簡易程序辦理，法院簡易庭得不傳喚被告、
輔佐人、告訴人、告發人等出庭即以簡易判決處刑；被告、被害
人、告訴人等對告訴乃論案件如以達成民事和解而要撤回告訴或
對非告訴乃論案件認有受傳喚到庭陳述意見之必要時，請即另以
書狀向臺灣板橋地方法院簡易法庭陳述或請求傳訊。
附錄本案所犯法條全文：
中華民國刑法第284條
(過失傷害罪)
因過失傷害人者，處6 月以下有期徒刑、拘役或5 百元以下罰金
，致重傷者，處1年以下有期徒刑、拘役或5百元以下罰金。
從事業務之人，因業務上之過失傷害人者，處1 年以下有期徒刑
、拘役或1 千元以下罰金，致重傷者，處3 年以下有期徒刑、拘
役或2千元以下罰金。
